# @chenyiwei 求助陈老师，关于委托外部单位进行设备研发

提问人：tony522 时间：2022-06-29 20:09:22
@chenyiwei 陈老师，有这样一种业务，求助您该怎么进行会计处理？
A企业委托外部单位B进行仪器的定制开发、试验及量产，形成的知识产权及仪器产品注册证均由A企业所有。
合同约定，预付款45%；完成 5 台样机交付且共同确定下一里程碑节点后，支付25%；完成第二批 10 台里程碑节点支付20%；完成大批量 20 台里程碑节点并取得注册证，支付剩余款项。A取得注册证后就可以大批量生产销售。第一批仪器生产材料由B承担，第二批及以后由A承担。
有以下几个问题：
1 、对于A企业来说，这个业务是属于研发业务还是属于购买设备的业务？是否应计入研发费用？这种业务活动在A所处的行业属于惯例；
2 、如果属于研发费用，A企业每期或每阶段该如何确认费用金额呢？依据是什么或者需要提供什么样的单据支持会计处理？
谢谢，陈老师。

回答人：chenyiwei
可参考：《中审众环研究 2020 》之“问题1-2-4（外包的开发活动的相关支出的资本化问题）”、“问题1-2-5（关于委托开发的技术能否资本化的问题）”。如果只有在达到约定节点和交付约定成果（包括阶段性成果）后A企业才有付款义务，除了预付款节点以外，其余付款节点的付款进度总体上是滞后于B企业研发服务的履约进度的，则更倾向于作为外购技术确认为无形资产，而不应确认为A自身的研发支出。